---
title: "R Visualization"
output: html_document
---

```{r setup, include=FALSE}
library(knitr)
knitr::opts_chunk$set(echo = TRUE)
```

```{r, echo=FALSE}

```
## ggplot2
> visualization with **ggplot2** - mpg data

- 그래프 요소  
1. 데이터(data)  
2. 기하학적 대상(geom)
3. 시각적 대응 (aesthetics mapping)  


### - geom_point()     
- 시각적 특성 : 점

```{r}
library(ggplot2)
data(mpg)
ggplot(data=mpg, aes(x=displ,y=hwy)) + geom_point()
```

### - geom_line()  
- 선으로 연결

```{r}
ggplot(data=mpg, aes(x=displ,y=hwy)) + geom_point() + geom_line()
```
```{r}
ggplot(data=mpg, aes(x=displ,y=hwy)) + 
  geom_point() + 
  geom_line()+
  geom_smooth(method='lm')
``` 

#### x,y열이 범주형이라 한 위치에 여러 점이 찍힐 수 있다.  
- geom_jitter()을 이용하여 위치를 변경하거나 geom_boxplot(), geom_violin()으로 분포 시각화가 가능하다.
```{r}
# 자동차 연비 (1999-2008)
a1 <- ggplot(mpg,aes(x=class, y=cty)) + geom_point()
a2 <- ggplot(mpg,aes(x=class, y=cty)) + geom_jitter(width=0.2)
a3 <- ggplot(mpg,aes(x=class, y=cty)) + geom_boxplot()
a4 <- ggplot(mpg,aes(x=class, y=cty)) + geom_violin()
gridExtra::grid.arrange(a1,a2,a3,a4,ncol=2)
```

#### 연속형 변수라면 히스토그램(histogram)이나 빈도 폴리곤(frequency polygons)으로 나타낼 수 있다.  
-  bins : 구획의 갯수  
-  binwidth : 구획의 길이  
-  breaks : 구획의 시작점과 끝점  


```{r}
# 구간 갯수 30
par(mfrow = c(1, 2))
ggplot(data=mpg,aes(x=cty)) + geom_histogram(bins=30)
ggplot(data=mpg,aes(x=cty)) + geom_freqpoly(bins=30)
```

```{r}
# 구간 길이 5
ggplot(data=mpg,aes(x=cty)) + geom_histogram(binwidth=5)
ggplot(data=mpg,aes(x=cty)) + geom_freqpoly(binwidth=5)

```


```{r}
a1 <- ggplot(data=mpg,aes(x=cty)) + geom_histogram(breaks=c(0,5,10,15:25,45))
a2 <- ggplot(data=mpg,aes(x=cty)) + geom_freqpoly(breaks=c(0,5,10,15:25,45))
a1;a2
```

```{r}
ggplot(data=mpg, aes(x=class)) + geom_bar(col='blue',fill='red')
```

- 분포 또는 빈도가 하나의 변수로 저장되어 있다면 stat='identity' 또는 geom_col()

```{r}
dat <- table(mpg$class)
df <- as.data.frame(dat)
colnames(df) = c('name','n')
print(head(df))

ggplot(df, aes(x=name,y=n)) + geom_bar(stat='identity')
ggplot(df, aes(x=name,y=n)) + geom_col()

```
